【裁判字號】    94,訴,1568
【裁判日期】    950808
【裁判案由】    貪污等
【裁判全文】
臺灣桃園地方法院刑事判決              94年度訴字第1568號
公  訴  人  臺灣桃園地方法院檢察署檢察官
被      告  乙○○
選任辯護人  吳金棟律師
上列被告因貪污等案件，經檢察官提起公訴（94年度偵字第8898
號、94年度偵字第13761號），本院判決如下︰
    主  文
乙○○依據法令從事公務之人員，對於主管之事務，明知違背法
令，直接圖其他私人不法利益，因而獲得利益，處有期徒刑陸年
，褫奪公權參年。如事實欄二所示訊問筆錄之檢察官簽名欄上偽
造之「蔡正雄」署名壹枚沒收。
被訴偽造執行指揮書之公文書罪部分，無罪。
    事  實
一、乙○○前曾於民國85年間因偽造文書案件，經最高法院於88
    年7 月22日以88年度臺上字第3917號判決，判處有期徒刑1
    年，緩刑3 年確定，嗣雖緩刑期滿。詎其猶不知警惕，復於
    擔任臺灣桃園地方法院檢察署執行科丁股書記官期間，又基
    於偽造公文書之概括犯意，自93年10月28日起至94年1 月27
    日止，連續於附表一所示之時間，在該署執行科辦公室內，
    假借職務上之機會，將該署94年度執字第59號、94年度執字
    第205 號或某不詳案號等執行案卷上所附檢察官審查意見欄
    內已經承辦檢察官蔡正雄、張立中、許曉微批示或蓋用「准
    予易科罰金」章戳、且蓋有各該檢察官圓戳章印文之臺灣桃
    園地方法院檢察署聲請易科罰金案件審核表（下簡稱：聲請
    易科罰金案件審核表）先予影印，再將前開印文連同批示或
    章戳剪下，黏貼並盜用前開印文於其所經辦如附表一所示執
    行案件之聲請易科罰金案件審核表之檢察官審查意見欄內，
    且於填妥案號、案由及易科罰金之金額後再予影印，而以此
    方式偽造如附表一所示業經檢察官核定准予易科罰金之聲請
    易科罰金案件審核表之公文書完成，並將之檢附於各該案卷
    內，均足生損害於該檢察署公文書之正確性與蔡正雄、張立
    中、許曉微等檢察官本人。
二、另乙○○自92年6 月9 日起，即在臺灣桃園地方法院檢察署
    擔任執行科書記官，負責關於筆錄、傳票、拘票等文書之製
    作及保證金處理等業務，為依據法令從事公務之人員。其於
    經辦該署93年度執字第5940號受刑人丙○○違反毒品危害防
    制條例執行案件時，適丙○○之母丁○○○因需款孔急，乃
    於93年12月30日至該署執行科辦公室，向乙○○表明欲聲請
    發還該案具保人即丙○○之妻戊○○繳納之保證金新臺幣（
    下同）10,000元，乙○○明知丁○○○僅陳稱：丙○○平日
    均居住住處內，隨時可受執行等語，並未陳報丙○○有何預
    備逃匿之情形，依刑事訴訟法第119 條第2 項之規定，並不
    符退保及發還保證金之要件，竟對此一主管事務，基於圖其
    他私人不法利益之犯意，逕於其職務上所掌之訊問筆錄公文
    書上登載：丁○○○為該案具保人即丙○○之妻戊○○，且
    主動陳報丙○○有逃亡之虞等不實事項，並承前偽造公文書
    之概括犯意，未經檢察官蔡正雄同意，即在臺灣桃園地方法
    院檢察署發還刑事保證金通知之核准發還人員簽章欄內盜蓋
    其保管之「檢察官蔡正雄」之四方章，以偽造臺灣桃園地方
    法院檢察署發還刑事保證金通知之公文書1 份後，交予丁○○○收執，丁○○○遂於94年1 月28日持該通知及戊○○出
    具之委任書，至該署執行科具領該筆保證金，乙○○復未經
    檢察官許曉微同意，擅自在上開委任書上批示：「准受任人
    丁○○○代具領保證金」等語，並盜蓋「檢察官許曉微」之
    四方章於其上，表示已同意由丁○○○代為領取保證金，而
    偽造公文書，然不知情之丁○○○持以領取保證金時，因該
    署出納人員告以委任書應由檢察官核章，丁○○○乃返回該
    署執行科由不知情之值班檢察官林秀敏重新批示准予代領後
    ，該署不知情之出納人員始如數發還該筆保證金予丁○○○
    ；又因值班檢察官林秀敏此時已發覺該發還保證金之程序有
    異，欲調卷查看，乙○○情急之下，復基於偽造署押之犯意
    ，遂於同日逕在執行科辦公室內，未經檢察官蔡正雄同意，
    擅自在前揭93年12月30日製作之訊問筆錄之檢察官欄內，偽
    造「蔡正雄」之署名1 枚，均足生損害於該署公文書之正確
    性與蔡正雄、許曉微等檢察官本人。嗣經該署檢察官主動指
    揮偵辦，始悉上情。
三、案經臺灣桃園地方法院檢察署檢察官主動簽分後偵查起訴。
    理  由
壹、有罪部分：
一、訊據被告乙○○固坦言其於擔任臺灣桃園地方法院檢察署執
    行科書記官期間確有承辦上開執行案件；且有製作如事實欄
    二所示之訊問筆錄，並分別於發還刑事保證金通知之核准發
    還人員簽章欄內、委任書上、前開訊問筆錄之檢察官簽名欄
    內，蓋用及簽署檢察官蔡正雄、許曉微之印章、署名，暨為
    事實欄二所載之批示等情不諱，惟矢口否認有何圖利或偽造
    公文書之犯行，辯稱：關於事實欄一所示聲請易科罰金案件
    審核表部分，我並無印象，不確定是否我所為，且當時我精
    神狀況並非良好；另丁○○○當時實有呈報丙○○有逃亡之
    虞，我才發還保證金，我與丁○○○、丙○○均不相識，豈
    會涉及貪污云云。經查：
  (一)關於事實欄一所示偽造准予易科罰金之聲請易科罰金案件審
    核表公文書之犯行，業據證人即時任執行檢察官之張立中、
    蔡正雄、許曉微於本院審理時到庭證述：得易科罰金之案件
    ，係由執行檢察官決定得否易科罰金，並未授權被告就此等
    案件為准駁，如附表一所示之聲請易科罰金案件審核表，經
    確認後均非其等所為，另審核該等案件均係於聲請易科罰金
    案件審核表正本上，蓋用圓戳章及載有「准易科罰金」之章
    戳，或逕予批示，絕不可能以影印之方式為之等語一致，並
    經證人即臺灣桃園地方法院檢察署執行科科長梁英源於審理
    時證稱：書記官並無決定准予易科罰金之權限，亦未曾聽過
    檢察官授權書記官決定准予易科罰金等語甚詳，且有如附表
    一所示之聲請易科罰金案件審核表8 份、臺灣桃園地方法院
    檢察署94年度執字第205 號及94年度執字第59號執行卷宗各
    1 份在卷足憑。而上開聲請易科罰金案件審核表均係影本，
    且分別有附表一行為方式欄所示重貼或批示、章戳之樣式與
    他案相同之情形，顯係自該署94年度執字第59號、94年度執
    字第205 號或某不詳案號等執行案卷上所附檢察官審查意見
    欄內已經承辦檢察官蔡正雄、張立中、許曉微批示或蓋用「
    准予易科罰金」章戳、且蓋有各該檢察官圓戳章印文之聲請
    易科罰金案件審核表先予影印，再將前開印文連同批示或章
    戳剪下，黏貼並盜用前開印文於其附表一所示之聲請易科罰
    金案件審核表之檢察官審查意見欄內，且於填妥案號、案由
    及易科罰金之金額後再予影印而偽造，至為灼然。再參以被
    告既坦言上開執行案件係其承辦，則被告以外之人衡情當無
    甘冒刑責而為被告為上述處理之可能，是此部分聲請易科罰
    金案件審核表顯係被告以上述方式偽造，至為灼然。被告徒
    以案發後求診所得之衛生署桃園療養院診斷證明書內記載其
    有「環境適應障礙併混合性情緒特徵」為由，辯稱：其案發
    時精神狀態不佳，就此部分審核表並無印象云云，無非意在
    卸責，自無可採。
  (二)關於事實欄二所示圖利、公務員登載不實及偽造署押等犯行
    ，證人丁○○○於偵查中即向檢察官結稱：94年1 月28日我
    有至桃園地檢署領取10,000元之保證金，我約於2 週前，至
    該署找丁股書記官，他長得矮矮胖胖的，我請他趕快發通知
    ，讓丙○○去服刑，以免他四處借錢，該書記官說會盡快通
    知，我只告訴該書記官，丙○○平常都住在家裡，偶爾會出
    去，如果警察來，我會配合警察讓丙○○去監獄執行，94年
    1 月28日我跑到3 樓找該書記官幫我蓋完章後，服務中心的
    小姐告訴我蓋錯章，我就去5 樓請一男子拿給檢察官蓋完章
    ，就去服務中心領錢等語；繼於本院95年3 月9 日審理時又
    證稱：事實欄二所示訊問筆錄係被告在辦公室為我製作，但
    我未向被告提及丙○○快逃亡，快來抓，被告知道我是丙○○之母親，而非妻子，因我有說丙○○是我兒子，丙○○當
    時還住家裡，未曾表示有逃亡之意等語，核與證人丙○○於
    本院審理時證稱：93年12月30日前我均住桃園縣新屋鄉○○
    村○○路家裡，判決確定後至入監執行前，我只是到處亂跑
    ，並未逃離家裡，我母親叫我去執行，我都是在家裡，沒有
    逃，能拖幾天就幾天等語；及證人即被告之配偶戊○○於審
    理時亦結稱：丙○○上開案件之保證金是我繳納，但錢是丁○○○去借的，該案自判決確定至檢察官通知執行時止，被
    告均在打零工，並未逃亡，且原則上每日都會回家，丙○○
    當時迷上電玩，但打到12點、1 點後還是會回家等語相符，
    益徵證人丁○○○所述：曾向被告提及丙○○平日均住家裡
    等情，並非虛構。又被告係於80年7 月10日起即在臺灣板橋
    地方法院檢察署擔任書記官，並於82年9 月23日派執行科書
    記官業務，其後因故派至紀錄科擔任刑事偵查紀錄工作，於
    85年9 月16日辭職，復於92年6 月9 日起至94年2 月1 日止
    ，在臺灣桃園地方法院檢察署擔任執行科書記官業務，有臺
    灣桃園地方法院檢察署95年4 月25日甲○惟人字第09505002
    34號函、臺灣板橋地方法院檢察署95年4 月25日板檢榮人字
    第0950032403號函暨所附人事資料卷影本各1 份在卷可憑，
    足見被告顯非初次承辦執行科書記官業務之人，況依89年5
    月24日修正之高等法院及其分院檢察署處務規程第39條第7
    款規定，關於保證金及贓證物品之處理，本屬執行科掌理之
    業務，而被告既於執行科擔任書記官一職，則有關保證金之
    發還，自屬其主管之事務，是其就丙○○一案不符刑事訴訟
    法第119 條規定得退保及發還保證金要件之事，已難諉為不
    知。然其竟仍於上開93年12月30日訊問筆錄內為不實之登載
    ，嗣並偽造發還刑事保證金通知、准丁○○○代為具領保證
    金及准發還該筆保證金等公文書，使丁○○○因此領得該筆
    保證金之犯罪事實，除據證人丁○○○證述如前外，並經證
    人蔡正雄於本院審理時證稱：我未在事實欄二所示訊問筆錄
    上批示「具保人於受刑人逃亡之虞呈報，保證金應予發還」
    ，亦未於該筆錄之檢察官簽名欄內簽名，此種情況之發還保
    證金，並未授權被告代為決行，被告處理受刑人丙○○上開
    執行案件，不論事前或事後均未曾向我報告其經過等語；及
    證人許曉微於審理時證稱：具保人以外之第三人代為領保證
    金時，除提出發還保證金通知外，尚需出具委任書，由承辦
    書記官將之連同第三人證件一併送交執行檢察官確認後批示
    ，且執行檢察官均使用圓戳章，不會用四方章，事實欄二所
    示委任書上「准受任人丁○○○代具領保證金」字句，非我
    所批示，我亦未在其上蓋用「檢察官許曉微」之四方章等語
    明確，又據證人梁英源於審理時證述：在受刑人即將逃亡而
    可防止之際，具保人向檢察官陳明並聲請發還保證金，一定
    要檢察官核准，這是通例，具保人委託他人領取保證金，需
    填寫委任書，經科長或檢察官核可准予代領後才可領取，未
    曾授權書記官決定等語甚詳，且有證人梁英源陳報之委任書
    影本2 份及事實欄二所示訊問筆錄、發還刑事保證金通知、
    委任書各1 份在卷可參，是被告此部分圖利、公務員登載不
    實罪及偽造署押等犯行，亦甚明確。被告上開辯解，既與上
    開事證有悖，顯係意在脫罪，尚難採信。
  (三)綜上所述，本件事證明確，被告犯行洵堪認定，應予依法論
    科。
二、查被告行為後，刑法第56條連續犯、第55條牽連犯之規定業
    於94年2 月2 日修正公布刪除，並於95年7 月1 日施行，此
    刪除雖非犯罪構成要件之變更，但顯已影響行為人刑罰之法
    律效果，自屬法律有變更。又刑法第10條第2 項關於公務員
    之定義，於本次修法時已由「依法令從事於公務之人員」修
    正為「依法令服務於國家、地方自治團體所屬機關而具有法
    定職務權限，以及其他依法令從事於公共事務，而具有法定
    職務權限者」及「受國家、地方自治團體所屬機關依法委託
    ，從事與委託機關權限有關之公共事務者」；而貪污治罪條
    例第2 條亦於95年5 月30日由「依據法令從事公務之人員，
    犯本條例之罪者，依本條例處斷；其受公務機關委託承辦公
    務之人，犯本條例之罪者，亦同。」之規定，修正為「公務
    員犯本條例之罪者，依本條例處斷。」，此亦屬法律有變更
    。按「行為後法律有變更者，適用行為時之法律，但行為後
    之法律有利於行為人者，適用最有利於行為人之法律」，修
    正後刑法第2 條第1 項定有明文。此條規定係規範行為後法
    律變更所生新舊法律比較適用之準據法，本身尚無新舊法比
    較之問題，於新法施行後，應一律適用新法第2 條第1 項之
    規定，為「從舊從輕」之比較，先予敘明。再按本次法律變
    更，比較時應就罪刑有關之共犯、未遂犯、想像競合犯、牽
    連犯、連續犯、結合犯，以及累犯加重、自首減輕暨其他法
    定加減原因（如身分加減）與加減例等一切情形，綜其全部
    罪刑之結果而為比較（最高法院95年5 月23日95年度第8 次
    刑庭會議決議參照）。而本案經整體比較前述新、舊法結果
    ，修正後規定並未較有利於行為人，自應依刑法第2 條第1
    項前段規定，適用行為時之法律。
三、是核被告乙○○就事實欄一所示部分之所為，係犯刑法第13
    4 條（公訴意旨漏未敘及）、第211 條之公務員假借職務上
    之機會偽造公文書罪；就事實欄二所示部分之所為，則係犯
    刑法第213 條之公務員登載不實罪，同法第134 條、第211
    條之公務員假借職務上之機會偽造公文書罪，同法第134 條
    、第217 條第1 項之公務員假借職務上之機會偽造署押罪及
    貪污治罪條例第6 條第1 項第4 款依據法令從事公務之人員
    ，對於主管之事務，明知違背法令，直接圖其他私人不法利
    益，因而獲得利益之圖利罪。公訴意旨認被告於發還刑事保
    證金通知上盜蓋「檢察官蔡正雄」之四方章，僅成立刑法第
    21 7條之罪，容有未洽，惟其基本事實同一，爰依刑事訴訟
    法第30 0條之規定，變更其所引應適用之法條。被告盜用檢
    察官蔡正雄、張立中、許曉微之印文、印章之行為，俱為偽
    造公文書之部分行為，均不另論罪。又被告係以上述方式，
    重新製作附表一所示執行案件之聲請易科罰金案件審核表，
    已具創設性，應屬偽造行為，公訴意旨認此部分係成立變造
    公文書罪，尚有未洽。被告多次假借職務上之機會偽造公文
    書之犯行，均時間緊接，犯罪構要件相同，所犯罪名又屬同
    一，顯係基於概括犯意反覆而為，為連續犯，應依修正前刑
    法第56條規定論以一罪，並加重其刑。又被告對主管事務，
    明知違背法令，直接圖丁○○○不法利益，使之因而獲得領
    回保證金10,000元之利益，衡之其情節尚屬輕微，所圖得之
    不正利益又在50,000元以下，應依貪污治罪條例第12條第1
    項之規定，就所犯圖利罪部分，減輕其刑。被告所犯上開公
    務員登載不實罪、公務員假借職務上之機會偽造公文書罪、
    公務員假借職務上之機會偽造署押罪及圖利罪間，有方法結
    果之牽連關係，應依修正前刑法第55條規定，從一重之圖利
    罪論處。公訴意旨認上開各罪，應予分論併罰，則有誤會。
    至被告於委任書上偽造准受任人丁○○○代領保證金公文書
    之犯行，雖未據起訴，然與起訴且經本院論罪部分，有連續
    犯或牽連犯之裁判上一罪關係，自為起訴效力所及，本院應
    併予審判。爰審酌被告雖圖利他人所得非多，然渠前曾於85
    年8 月任職臺灣板橋地方法院檢察署書記官期間，盜用該署
    檢察官印章以偽造公文書，為最高法院判處有期徒刑1 年，
    緩刑3 年確定，有臺灣高等法院被告前案紀錄表及臺灣高等
    法院86年度上訴字第1954號判決影本各1 份在卷可按，竟於
    緩刑期滿後不知悔改，仍輕率違法發還保證金，並偽造多項
    公文書，且於犯罪後猶飾詞狡辯，顯無悔意等一切情狀，認
    公訴人具體求處被告有期徒刑6 年，洵屬允洽，故予量處如
    主文所示之刑，並依貪污治罪條例第17條之規定，宣告褫奪
    公權3 年，以示懲儆。
四、至事實欄二所示訊問筆錄之檢察官簽名欄上偽造之「蔡正雄
    」署名1 枚，係偽造之署押，不問屬於犯人與否，應依刑法
    第219 條規定，宣告沒收之。另被告偽造之聲請易科罰金案
    件審核表、發還保證金通知公文書；及在委任書、淮予發還
    保證金等公文書，均已附於臺灣桃園地方法院檢察署相關執
    行案卷內，已非被告所有，而其上蔡正雄、張立中、許曉微
    等檢察官之圓戳章、四方章印文，則係被告盜用或盜蓋之真
    正印文，並非偽造，既與刑法第219 條沒收之要件有間，依
    法均無從為沒收之諭知，附此敘明。
貳、無罪暨不另為無罪諭知部分：
一、公訴意旨另略以：被告乙○○基於概括犯意，自93年10月20
    日起至94年1 月27日止，在該署執行科辦公室內，因故連續
    多次在所經辦如附表一所示執行案件之訊問筆錄、附表二所
    示執行案件之執行指揮書上，分別冒簽承辦檢察官蔡正雄、
    張立中、許曉微等人姓名，均足生損害於該署公文書之正確
    性與承辦檢察官，因認被告涉犯刑法第211 條之偽造公文書
    罪嫌（執行指揮書部分）、同法第217 條第1 項偽造署押罪
    嫌（訊問筆錄部分）。
二、惟按犯罪事實應依證據認定之，無證據不得認定犯罪事實；
    又不能證明被告犯罪者，應諭知無罪之判決，刑事訴訟法第
    154 條第2 項、第301 條第1 項分別定有明文。又刑法第21
    1 條偽造公文書罪，係以無製作權之人，捏造公務員職務上
    製作之文書為其要件，係處罰有形之偽造，乃製作文書者虛
    捏或冒用他人名義為虛偽之公文書，且有害於公共信用及社
    會交往之安全者，始有成立該罪之可能，即刑法第210 條至
    第212 條之所謂偽造文書，必須文書之名義人非屬真正，同
    時其內容亦復欠真實，方為相當，此觀同法第213 條、第21
    5 條就自己名義製作之文書而屬於無形之偽造特設處罰之規
    定，即足反證各該條規定以外之無形偽造，概在不罰之列，
    要無庸疑（最高法院91年度臺上字第7541號判決意旨可參）
    。另偽造署押罪則與偽造文書罪同，以足生損害於公眾或他
    人為要件。
三、經查：附表一所示執行案件之訊問筆錄及附表二所示執行案
    件之執行指揮書，經本院當庭提示予證人梁英源確認結果，
    既證稱：筆錄及執行指揮書上記載之內容並無不實，亦未逾
    越書記官之權責範圍，執行指揮書當初我們在清查時也看過
    了，都沒問題等語，顯見上開訊問筆錄及執行指揮書之實質
    內容，均與實情相合，自不足生損害於公眾或他人，尚難認
    被告此部分所為，已該當於刑法上偽造署押罪、偽造公文書
    罪之構成要件。此外，本院復查無其他積極證據足認被告有
    何公訴人所指之上開犯行，揆諸首揭說明，本應為被告此部
    分均無罪之諭知。然因公訴人認被告所涉偽造署押罪嫌部分
    （訊問筆錄部分），與前揭論罪科刑部分，有牽連犯裁判上
    一罪之關係，故不另為無罪之諭知。另公訴意旨既認被告所
    涉偽造公文書罪嫌部分（執行指揮書部分），與前揭論罪科
    刑部分，係犯意個別，行為互殊，應分論併罰，爰依法另為
    無罪之諭知。
據上論斷，應依刑事訴訟法第299 條第1 項前段、第300 條、第
301 條第1 項，修正前貪污治罪條例第2 條前段，貪污治罪條例
第6 條第1 項第4 款、第12條第1 項、第17條，修正後刑法第2
條第1 項前段，修正前刑法第11條前段、第56條、第55條、第37
條第2 項，刑法第134 條、第211 條、第213 條、第217 條第1
項、第219 條，罰金罰鍰提高標準條例第1 條前段，判決如主文
。
本案經檢察官崔秉君到庭執行職務。
中    華    民    國    95    年    8     月    8     日
                刑事第十一庭 審判長法  官  蔡 榮 澤
                                   法  官  魏 于 傑
                                   法  官  丁 俊 成
以上正本證明與原本無異。
如不服本判決，應於判決送達後10日內向本院提出上訴狀（應附
繕本），上訴於臺灣高等法院。
                                   書記官  簡 慧 瑛
中    華    民    國    95    年    8     月    11    日
附錄本案論罪科刑依據之法條：
貪污治罪條例第6條：
有下列行為之一者，處5 年以上有期徒刑，得併科新臺幣3 千萬
元以下罰金：
一、意圖得利，抑留不發職務上應發之財物者。
二、募集款項或徵用土地、財物，從中舞弊者。
三、竊取或侵占職務上持有之非公用私有器材、財物者。
四、對於主管或監督之事務，明知違背法令，直接或間接圖自己
    或其他私人不法利益，因而獲得利益者。
五、對於非主管或監督之事務，明知違背法令，利用職權機會或
    身分圖自己或其他私人不法利益，因而獲得利益者。
前項第1 款至第3 款之未遂犯罰之。
    附表一：偽造公文書部分
   ┌──┬────┬────┬──────────────────┐
   │編號│案號、受│  日期  │          行為方式                  │
   │    │刑人姓名│        │                                    │
   │    │、案由  │        │                                    │
   ├──┼────┼────┼──────────────────┤
   │    │93年度執│93年10月│卷內所附易科罰金審核表係影本，檢察官│
   │ 1  │更1703號│28日    │審查意見欄內蓋用「准予易科罰金」及張│
   │    │邱賢壹著│        │立中檢察官章戳部份，係自某不詳案卷影│
   │    │作權法  │        │印剪貼後復影印而偽造，故該欄位下列橫│
   │    │        │        │線出現二條細線，顯為剪下後重貼線條未│
   │    │        │        │重合所致。                          │
   ├──┼────┼────┼──────────────────┤
   │    │93年度執│93年12月│卷內所附易科罰金審核表係影本，檢察官│
   │ 2  │字6269號│22日    │審查意見欄內蓋用「准予易科罰金」及蔡│
   │    │楊志賢傷│        │正雄檢察官章戳部分，係自某不詳案卷影│
   │    │害      │        │印剪貼後復影印而偽造，故該欄位線條與│
   │    │        │        │原審核表之表格行線有不平整之情形。  │
   ├──┼────┼────┼──────────────────┤
   │    │93年度執│93年12月│卷內所附易科罰金審核表係影本，檢察官│
   │ 3  │字5066號│28日    │審查意見欄內蓋用「准予易科罰金」及張│
   │    │莊志仁傷│        │立中檢察官章戳部分，係自某不詳案卷影│
   │    │害      │        │印剪貼後復影印而偽造，故該欄位下列橫│
   │    │        │        │線出現二條細線，顯為剪下後重貼線條未│
   │    │        │        │重合所致。                          │
   ├──┼────┼────┼──────────────────┤
   │    │93年度執│93年12月│卷內所附易科罰金審核表係影本，檢察官│
   │ 4  │字3588號│28日    │審查意見欄內蓋用「准易予科罰金」及張│
   │    │張金成公│        │立中檢察官章戳部份，係自某不詳案卷影│
   │    │共危險  │        │印剪貼後復影印而偽造，故該欄位下列橫│
   │    │        │        │線出現二條細線，顯為剪下後重貼線條未│
   │    │        │        │重合所致。                          │
   ├──┼────┼────┼──────────────────┤
   │    │93年度執│93年12月│卷內所附易科罰金審核表係影本，檢察官│
   │ 5  │字6385號│28日    │審查意見欄內蓋用「准予易科罰金」及張│
   │    │羅素珍妨│        │立中檢察官章戳部分，係自某不詳案卷影│
   │    │害風化  │        │印剪貼後復影印而偽造，故該欄位下列橫│
   │    │        │        │線出現二條細線，顯為剪下後重貼線條未│
   │    │        │        │重合所致。                          │
   ├──┼────┼────┼──────────────────┤
   │    │93年度執│94年1月 │卷內所附易科罰金審核表係影本，檢察官│
   │ 6  │字6719號│27日    │審查意見欄內蓋用「准予易科罰  金」及│
   │    │鄧旭東公│        │許曉微檢察官章戳部分，係影印同日執行│
   │    │共危險  │        │之94年度執字第59號案件之易科罰金審核│
   │    │        │        │表而偽造。                          │
   ├──┼────┼────┼──────────────────┤
   │    │94年度執│94年1月 │卷內所附易科罰金審核表係影本，檢察官│
   │ 7  │字90號林│27日    │審查意見欄內批示「准予易科罰金」及許│
   │    │泰豪贓物│        │曉微檢察官章戳部分，係影印同日執行之│
   │    │        │        │94年度執字第205 號案件之易科罰金審核│
   │    │        │        │表而偽造。                          │
   ├──┼────┼────┼──────────────────┤
   │    │94年度執│94年1月 │卷內所附易科罰金審核表係影本，檢察官│
   │ 8  │字223 號│27日    │審查意見欄內批示「准予易科罰金」及許│
   │    │劉水龍傷│        │曉微檢察官章戳部分，係影印同日執行之│
   │    │害      │        │94年度執字第205 號案件之易科罰金審核│
   │    │        │        │表而偽造。                          │
   └──┴────┴────┴──────────────────┘
    附表二
   ┌──┬────┬────┬──────────────────┐
   │編號│案號、受│  日期  │          行為方式                  │
   │    │刑人姓名│        │                                    │
   │    │、案由  │        │                                    │
   ├──┼────┼────┼──────────────────┤
   │    │93年執字│93年10月│本案執行指揮書正本上檢察官「蔡正雄」│
   │ 1  │5338號  │20日    │簽名係乙○○簽署。                  │
   │    │溫永辰  │        │（刑期起訖日期：94年2 月26日至95年  │
   │    │毒品條例│        │  4 月25日）                        │
   ├──┼────┼────┼──────────────────┤
   │    │93年執字│93年12月│本案執行指揮書正本上檢察官「蔡正雄」│
   │ 2  │6186號  │3日     │簽名係乙○○簽署。                  │
   │    │黃教釧  │        │（刑期起訖日期：103 年2 月2日至103  │
   │    │偽造文書│        │  年5月1日)                         │
   ├──┼────┼────┼──────────────────┤
   │    │93執更緝│93年12月│本案執行指揮書正本上檢察官「蔡正雄」│
   │ 3  │122號   │7日     │之簽名係乙○○簽署。                │
   │    │陳春旺  │        │（刑期起訖日期：93年11月24日至94年  │
   │    │妨害自由│        │2月12日)                            │
   ├──┼────┼────┼──────────────────┤
   │    │93年執字│93年12月│1、本案執行指揮書正本上檢察官「蔡正 │
   │ 4  │6373號  │13日    │   雄」之簽名係乙○○簽署。         │
   │    │彭勝康  │        │   （刑期起訖日期：95年10月23日至96 │
   │    │毒品條例│        │    年3月22日)                      │
   │    │        │        │2、該案指揮書原於93年12月3日由蔡正雄│
   │    │        │        │   檢察官核發，因刑期起算日變更，故 │
   │    │        │        │   重新換發指揮書。                 │
   │    │        │        │   （原刑期起訖日期：95年9月26日至96│
   │    │        │        │   年2月25日）                      │
   └──┴────┴────┴──────────────────┘


司法院資訊處製作；財團法人民間司法改革基金會備份。
